臺灣臺中地方法院民事判決
110年度中簡字第2354號
原      告  元大商業銀行股份有限公司


法定代理人  翁健    

訴訟代理人  李裕吉  
            林敦熙  
被      告  蔡青玶  

上列當事人間請求返還借款事件，本院於民國111年3月29日判決
如下：
    主      文
被告應給付原告新臺幣捌萬壹仟伍佰柒拾元，及自民國九十五年
三月三十一日起至民國一百零四年八月三十一日止，按週年利率
百分之十八點二五計算之利息，暨自一百零四年九月一日起至清
償日止，按週年利率百分之十五計算之利息。
訴訟費用新臺幣貳仟陸佰伍拾元由被告負擔。
本判決得假執行。
    事實及理由
一、原告主張：原債權人大眾商業銀行股份有限公司（下稱大眾
    銀行）於民國106年1月17日經行政院金融監督管理委員會核
    准與原告合併，合併後大眾銀行為消滅銀行，原告為存續銀
    行。被告前於93年4月8日向大眾銀行申辦現金卡，可持現金
    卡在國內各金融機構自動櫃員預借提領現金或轉帳，依金卡
    約定條款約定，應於當期繳款截止日前向原告全部清償，或
    以循環信用方式繳付最低應繳金額，逾期清償者，除喪失期
    限利益外，應另行給付原告依現金卡約定條款借款約定事項
    第參項第1點，自免收利息期間屆滿後次日起至104年8月31
    日止，按年息18.25%計算之利息，又依銀行法第47條之1修
    正，自104年9月1日起利率以週年利率百分之15計算，被告
    自請領現金卡至95年3月30日止，尚欠本金新台幣（下同）8
    1,570元及利息未付，爰依現金卡使用契約之法律關係提起
    本件訴訟等語，並聲明：如主文第1項所示。
二、被告則以：被告精神狀況異常，罹患器質性腦徵候群，精神
    意識時常限於模糊不清中，不可能自行申請現金卡使用，而
    本件現金卡申請書上之字跡顯非其所為，被告曾於91年4月1
    5日入獄，直至95年8月27日才出獄，這段時間前夫夥同友人
    冒名被告領取支票及行使詐騙，本件現金卡亦為他人冒用被
    告身分所申請，被告從未使用本件現金卡及借款等語，資為
    抗辯。並聲明：原告之訴駁回。
三、得心證之理由：
  ㈠原告主張上揭之事實，業據其提出金融監督管理委員會函、
    經濟部函、股份有限公司變更登記表、大眾MUCH現金卡申請
    書、約定條款及呆帳交易明細查詢等件為證，被告則否認系
    爭現金卡為其申辦使用，並以前詞置辯。
　㈡經查，被告因妨害家庭罪於91年4月15日入監，於93年2月18
    日假釋出監，並非於95年8月27日才出獄，有台灣高等法院
    在監在押全國紀錄表在卷可憑；又被告罹患器質性腦徵候群
    ，並於94年12月22日鑑定為中度精神障礙，取得身心障礙證
    明，惟其尚未受法院監護宣告，有診斷證明書、身心障礙手
    冊及查詢表在卷可稽，但其於法庭應對自如並無困難，參以
    本院當庭命被告簽名，被告尚非不能明暸，其當庭所為簽名
    筆跡，與本件現金卡申請書之簽名筆跡相互核對，二者尚屬
    相符，難認被告於93年4月8日無法申請現金卡，或有心神喪
    失或精神耗弱至不能處理自己事務之情形。次查，系爭現金
    卡對保人即證人楊淑芬到庭證稱：伊之前在大眾銀行服務，
    核發現金卡前會先對保，並確認係其本人所申請，本件應係
    被告親自至分行臨櫃由伊對保，才會蓋伊印章等語（見本院
    卷第178至179頁），是以系爭現金卡應係被告本人所親簽申
    請無疑。被告所辯，洵無可採。
  ㈢綜上所述，被告申請系爭現金卡使用，尚有欠款未還，則原
    告依現金卡使用契約之法律關係，請求被告給付81,570元，
    及自95年3月31日起至104年8月31日止，按週年利率百分之1
    8.25計算之利息，暨自104年9月1日起至清償日止，按週年
    利率百分之15計算之利息，為有理由，應予准許。
四、本件係就民事訴訟法第427條第1項訴訟適用簡易程序所為被
    告敗訴之判決，依同法第389條第1項第3款之規定，應依職
    權宣告假執行。
五、訴訟費用負擔之依據：民事訴訟法第78條。
中　　華　　民　　國　　111 　年　　4 　　月　　12　　日
                  臺灣臺中地方法院臺中簡易庭
                                  法　官　吳蕙玟
以上正本係照原本作成。　　　　　　　　　　　　　　　　　
如不服本判決，應於送達後20日內，向本院提出上訴狀並表明上
訴理由，如於本判決宣示後送達前提起上訴者，應於判決送達後
20日內補提上訴理由書（須附繕本）。如委任律師提起上訴者，
應一併繳納上訴審裁判費。
中　　華　　民　　國　　111 　年　　4 　　月　　12　　日
                                  書記官  楊思賢